---
title: "Test Cluster Analyse"
subtitle: "Cluster Analyse"
author: "Benjamin Kampka"
output:
 html_document:
  css: style.css 
  fig_height: 4
  fig_width: 6
  highlight: tango
  number_sections: yes
  theme: paper
  toc: yes
  toc_depth: 3
  toc_float: 
    collapsed: false
    smooth_scroll: true 
  df_print: paged
bibliography: lit.bib
csl: apa.csl
---

```{r setup, include=FALSE}
knitr::opts_chunk$set(
	echo = TRUE,
	message = FALSE,
	warning = FALSE, 
	fig.align = 'center'
)
library(tidyverse)
library(knitr)
```

# Implementierung in R

```{r}
df <- read_csv("https://raw.githubusercontent.com/kirenz/datasets/master/whr_20.csv")
df
```

## Bereinigen der Daten:

In dieser Analyse nutzen wir die landesspezifischen Informationen zu der Lebenserwartung in Jahren (healthy_life_expectancy) und das logarithmierte Bruttoinlandsprodukt pro Einwohner (logged_gdp_per_capita):

```{r}
df %>% 
  ggplot(aes(logged_gdp_per_capita, 
             healthy_life_expectancy, 
             label = country_name )) +
  geom_point() +
  geom_text(check_overlap = TRUE,
            vjust = 0, nudge_y = 0.5) +
  theme_classic() +
  ylab("Lebenserwartung") +
  xlab("Bruttoinlandsprodukt pro Einwohner (logarithmiert)") 
```
Zufälliges ziehen von 20 Ländern:

```{r}
set.seed(1234)

df <- df %>% 
  sample_n(20)
```

Darstellung dieser 20 Länder:

```{r}
df %>% 
  ggplot(aes(logged_gdp_per_capita, 
             healthy_life_expectancy, 
             label = country_name )) +
  geom_point() +
  geom_text(size = 3,
            check_overlap = FALSE,
            vjust = 0, nudge_y = 0.5) +
  theme_classic() +
  ylab("Lebenserwartung") +
  xlab("Bruttoinlandsprodukt pro Einwohner (logarithmiert)") 
```

AUswahl

```{r}
df_cl <- select(df, c("country_name", 
                      "logged_gdp_per_capita", 
                      "healthy_life_expectancy"))
df_cl <- drop_na(df_cl)
df_cl
```

## Standardisierung -> Z-Transformation:

```{r}
df_cl$healthy_life_expectancy_sc <-  scale(df_cl$healthy_life_expectancy, 
                                           center = TRUE, 
                                           scale = TRUE)

df_cl$logged_gdp_per_capita_sc <-  scale(df_cl$logged_gdp_per_capita, 
                                         center = TRUE, 
                                         scale = TRUE)

df_cl %>% 
  ggplot(aes(logged_gdp_per_capita_sc, 
             healthy_life_expectancy_sc, 
             label = country_name)) +
  geom_point() +
  geom_text(size = 3,
            check_overlap = FALSE,
            vjust = 0, nudge_y = 0.1) +
  theme_classic() +
  ylab("Lebenserwartung (z-Werte)") +
  xlab("Bruttoinlandsprodukt pro Einwohner (z-Werte)")
```
## Proximitätsmaß:

```{r}
d <- 
  df_cl %>% 
  select(-country_name) %>% 
  dist(method = "euclidean")
```

## Hierarchische Clusteranalyse:

```{r}
hc <- hclust(d, method = "ward.D2") 
sort(unique(cophenetic(hc)))
```

**Dasrtellung Dendogram:**

```{r}
hc$labels <- df$country_name

plot(hc)
```

**Cluster von 4 anzeigen:**

```{r}
hc$labels <- df$country_name

plot(hc)

rect.hclust(hc, k = 4, border = "red")
```
```{r}
gruppen <- cutree(hc, k = 4)
df_cl$cluster <- gruppen
df_cl
```

```{r}
df_cl %>% 
  ggplot(aes(logged_gdp_per_capita, 
             healthy_life_expectancy, 
             label = country_name, 
             color = factor(cluster))) +
  geom_point() +
  geom_text(size = 3,
            check_overlap = FALSE,
            vjust = 0, nudge_y = 0.5,
            show.legend = FALSE) +
  theme_classic() +
  ylab("Lebenserwartung") +
  xlab("Bruttoinlandsprodukt pro Einwohner (logarithmiert)") +
  theme(legend.title=element_blank())
```


# Test mit Bsp. Kundendaten

```{r}
library("readxl")

kunden_df <- read_excel("kundendaten.xlsx")
kunden_df

```
```{r}
kunden_df %>% 
  ggplot(aes(Einkommen, 
             Alter, 
             label = Kundennummer )) +
  geom_point() +
  geom_text(check_overlap = TRUE,
            vjust = 0, nudge_y = 0.5) +
  theme_classic() +
  ylab("Einkommen") +
  xlab("Alter") 
```
## Standartisierung:

```{r}
set.seed(1234)

kunden_df <- kunden_df %>% 
  sample_n(20)

kunden_df$Einkommen <-  scale(kunden_df$Einkommen, 
                                           center = TRUE, 
                                           scale = TRUE)

kunden_df$Alter <-  scale(kunden_df$Alter, 
                                         center = TRUE, 
                                         scale = TRUE)

kunden_df %>% 
  ggplot(aes(Einkommen, 
             Alter, 
             label = Kundennummer )) +
  geom_point() +
  geom_text(size = 3,
            check_overlap = FALSE,
            vjust = 0, nudge_y = 0.1) +
  theme_classic() +
  ylab("Einkommen") +
  xlab("Alter")
```

## Proximitätsmaß: 

```{r}
d <- 
  kunden_df %>% 
  select(-Kundennummer) %>% 
  dist(method = "euclidean")
hc <- hclust(d, method = "ward.D2") 
sort(unique(cophenetic(hc)))
hc$labels <- kunden_df$Kundennummer

plot(hc)

rect.hclust(hc, k = 2, border = "red")
```

```{r}
gruppen <- cutree(hc, k = 2)
kunden_df$cluster <- gruppen
kunden_df
```

```{r}
kunden_df %>% 
  ggplot(aes(Einkommen, 
             Alter, 
             label = Kundennummer, 
             color = factor(cluster))) +
  geom_point() +
  geom_text(size = 3,
            check_overlap = FALSE,
            vjust = 0, nudge_y = 0.5,
            show.legend = FALSE) +
  theme_classic() +
  ylab("Einkommen") +
  xlab("Alter") +
  theme(legend.title=element_blank())
```


